# 证券项目的重要子公司是否能由非证券所出具审计报告

提问人：soullion 时间：2023-07-28 10:18:10
请教陈版主，证券项目的重要子公司是否能由非证券所出具审计报告。我记得证监会好像出过相应的规定，即资产总额、营业收入、净利润等占合并报表的15%以上的子公司也属于证券项目， 2018 年以前该比例为20%，但那个文件实在找不到。

回答人：chenyiwei
《公开发行证券的公司信息披露编报规则第 15 号–财务报告的一般规定（ 2010 年修订）》第六条：编制合并财务报表的公司，纳入合并范围的重要子公司和特殊目的主体的年度财务报告，以及对公司财务报告有重大影响的联营企业、合营企业的年度财务报告，也应由具有证券期货相关业务资格的会计师事务所审计。
但在 2014 版的《一般规定》中，上述规定已被删除。
目前的主要规定是“财政部 证监会关于印发《会计师事务所从事证券服务业务备案管理办法》的通知”（财会[2020]11号）对“证券服务业务”的界定。该规定第四条：“会计师事务所参与前款第（一）项相关主体重要组成部分或其控制的主体的审计，其审计对象的资产总额、营业收入中的一项达到前款第（一）项相关主体最近一期经审计合并财务报表对应项目金额百分之十五的，视同从事证券服务业务。”